【裁判字號】    89,上易,1453
【裁判日期】    890928
【裁判案由】    就業服務法
【裁判全文】
臺灣高等法院高雄分院刑事判決          八十九年度上易字第一四五三號
    被      告  甲○○
右上訴人因被告違反就業服務法案件，不服臺灣高雄地方法院八十九年度易字第二六
五二號中華民國八十九年七月十八日第一審判決（起訴案號：臺灣高雄地方法院檢察
署八十九年度偵字第四二二九號），提起上訴，本院判決如左：
      主      文
原判決關於甲○○部分撤銷。
甲○○違反雇主不得以本人名義聘僱外國人為他人工作之規定，處罰金新台幣貳萬元
，如易服勞役，以銀元佰元即新台幣玖佰元折算壹日。
      事      實
一、甲○○於八十八年十月十二日，經申請許可僱用菲律賓籍外勞CAINDG AMEIA PRA
     NGUE 在其住處照顧父親簡轉成，八十九年一月三十一曰，甲○○竟違反雇主不
    得以本人名義聘僱外國人為他人工作之規定，指派上開外勞至高雄縣大寮鄉○○
    ○街三號仁禧紙業股份有限公司（下稱仁禧公司）為簡勝田（已判刑確定）工作
    ，簡勝田亦予留用，從事清潔工作，同日十四時三十分為警查獲。
二、案由高雄縣警察局林園分局移送臺灣高雄地方法院檢察署檢察官偵查起訴。
      理      由
一、右開事實，業據被告甲○○於警訊、偵查中、原審及本院供承不諱，核與CAINDG
     AMELIA PRANGUE 外勞於警訊、偵查中、同案被告簡勝田於警訊、偵查中及原審
    證述之情節相符，而 CAINDG AMELIA PRANGUE係被告以其本人名義聘僱於其住處
    從事照顧其父簡轉成之家庭監護工之外勞，又經其供明在卷，竟指派該外勞為其
    弟簡勝田之仁禧公司工作，自屬違反雇主不得以本人名義聘僱外國人為他人工作
    之規定。本件事證明確，被告之犯行，堪以認定。
二、核被告違反雇主不得以本人名義聘僱外人為他人工作規定之行為，係犯就業服務
    法第五十三條第二款之規定，應依同法第五十八條第一項前段論科。
三、原審未予詳查，認被告上開行為係違反就業服務法第五十三條第四款之規定，應
    屬行政上違法行為，不構成犯罪，而為被告無罪之諭知，尚有未當。公訴人上訴
    意旨，執此指摘原審此部分判決不當，為有理由，自應由本院將其撤銷改判。審
    酌被告尚無犯罪前科，有本院被告全國前案紀錄表在卷可稽，犯後坦承犯行，態
    度良好，且所犯情節非重等一切情狀，量處如主文所示之刑，並諭知如易服勞役
    ，以銀元三百元即新台幣九百元折算一日。
據上論斷，應依刑事訴訟法第三百六十九條第一項前段、第三百六十四條、第二百九
十九條第一項前段，就業服務法第五十八條第一項前段，刑法第十一條前段、第四十
二條第二項，現行法規所定貨幣單位折算新台幣條例第二條，罰金罰鍰提高標準條例
第二條，判決如主文。
本案經檢察官羅正平到庭執行職務。
中    華    民    國     八十九     年       九       月      二十八    日
                              臺灣高等法院高雄分院刑事第三庭
                                  審判長法官  莊秋桃
                                        法官  陳中和
                                        法官  謝宏宗
右正本證明與原本無異。
不得上訴。
                                      書記官  陳靖華
中    華    民    國     八十九     年       九       月    二十九      日
附錄：本判決論罪科刑法條：
就業服務法第五十八條第一項前段：
違反第五十三條第一款、第二款或第三款規定，其聘僱或留用人數為一人者，處六月
以下有期徒刑、拘役或科或併科新臺幣九萬元以下罰金；其聘僱或留用人數為二人以
上者，處三年以下有期徒刑、拘役或科或併科新臺幣三十萬元以下罰金。
                                                                        Ｋ


司法院資訊處製作；財團法人民間司法改革基金會備份。
